【裁判字號】    88,易,2053
【裁判日期】    890308
【裁判案由】    詐欺
【裁判全文】
台灣桃園地方法院刑事判決                        八十八年度易字第二五三號
公  訴  人  臺灣桃園地方法院檢察署檢察官
國四十五年五月一日生）
                        住桃園.
                        身分證.
右列被告因詐欺案件，經檢察官提起公訴（八十八年度偵字第一一二０二號），本院
判決如左：
       主  文
丙○○無罪。
        理  由
一、公訴意旨略以：被告丙○○與其前夫乙○○（業經另案判決）共同意圖為自己不
    法之所有，於民國八十八年二月六日前往桃園市○○路○段一九Ｏ號甲○○所經
    營之大興汽車商行徉稱欲將劉女名下車號ＬＶ八七六Ｏ號自小客車出售與徐某，
    約定價金為新台幣（下同）三十萬元，交車日期為同年三月廿五日，致使徐某陷
    於錯誤，乃先行交付訂金十五萬元與丙○○及乙○○。嗣劉女等遲遲未能交車，
    甲○○心生疑慮，利用網路查循結果，該車已申請換發Ｗ七四七三一號車牌，並
    已另行過戶與陳江海，始知受騙，因認被告丙○○涉有詐欺罪嫌。
二、按犯罪事實應依證據認定之，無證據不得推定其犯罪事實，刑事訴訟法第一百五
    十四條定有明文。又按認定不利於被告之事實，須依積極證據，茍積極證據不足
    為不利於被告事實之認定時，即應為有利於被告之認定，更不必有何有利之證據
    ；復按刑法第三百三十九條第一項詐欺罪之成立，以意圖為自己或第三人不法之
    所有，以詐術使人將本人或第三人之物交付為要件，所謂以詐術使人交付，必須
    被詐欺人因其詐術而陷於錯誤，若其所用方法，不能認為詐術，亦不致使人陷於
    錯誤，即不構成該罪，最高法院三十年上字第八一六號、四十六年台上字第二六
    ０號分別著有判例可資參照。
三、公訴人認被告涉有前揭犯行無非以告訴人甲○○之指訴、證人葉創富及汽車買賣
    契約書、行車執照及汽車基本資料查詢表等件以為依據，訊據被告丙○○固不否
    認告訴人甲○○確實交付十五萬元予伊及其前夫乙○○，惟堅詞否認有詐欺之犯
    行，辯稱：當時伊與乙○○確實一同去甲○○處借款，惟借得之款項均由乙○○
    處理，伊並未過問，嗣後上揭車輛亦為乙○○所出賣，伊並不知情等語。經查，
    另案被告乙○○於本院供稱：甲○○所交付之十五萬元純屬借款，簽訂之買賣契
    約書係為擔保該筆借款所為，並有支付利息（詳本院八十九年二月二十三日審理
 筆錄）等語，此為告訴人甲○○所不否認，其陳稱：乙○○先前是借款，如果三
    月二十五日沒有還款，要將車子賣給我，才簽訂買賣契約書（詳上開審判筆錄）
    等語，從而，告訴人甲○○所交付乙○○及丙○○之十五萬元確實是借款債權堪
    以認定。再查，乙○○與丙○○借得上開款項後曾於同年四、五月間支付利息四
    千五百元予甲○○，此亦為甲○○所不爭執，有台灣苗栗地方法院八十八年度易
    字第一一一一號判決傳真在卷為憑，是被告丙○○與乙○○取得上開款項時，應
    未具有不法意圖甚明，否則自無須另付利息之理。又本件借款時所簽立之買賣契
    約書既係為擔保借款所用，則被告丙○○對於其所有之上揭車輛自得合法管理處
    分之，縱認被告於借款後將上揭車輛出賣，亦僅屬有害債務之履行，尚難謂被告
    在借款之初有何行使詐術之情事。且被告丙○○與告訴人甲○○於本院當庭成立
    訴訟上和解後，告訴人甲○○於台灣苗栗地方法院審理時，亦表明不願再追訴等
    語，有該院上揭判決可稽，益徵本件純屬民事糾葛，自不能以刑事之詐欺罪相繩
    。此外，別查無其他積極證據足認被告有何詐欺之犯行，揆諸首揭說明，既不能
    證明被告犯罪，即應均為無罪之諭知，以昭平允。
據上論斷，應依刑事訴訟法第三百零一條第一項，判決如主文。
本案經檢察官呂曾達到庭執行職務
  中      華      民      國      八十九      年    三     月    八    日
                                  台灣桃園地方法院刑事第三庭
                                      法  官  洪純莉
右正本證明與原本無異。
如不服本判決，應於判決送達後十日內向本院提出上訴狀( 應附繕本 )，上訴於臺灣
高等法院。
                                      書記官   張錫鑫
中        華        民        國       八十九   年   三   月    九    日


司法院資訊處製作；財團法人民間司法改革基金會備份。
